臺灣高雄地方法院刑事判決　　　　　　　　　　　　　九十三年度易字第六四二號
　　公　訴　人　臺灣高雄地方法院檢察署檢察官
　　被　　　告　丙○○
右列被告因竊盜案件，經檢察官聲請以簡易判決處刑（九十三年度偵字第四六二二號
）暨移
審理，嗣因於準備程序進行中，被告就被訴事實為有罪之陳述，經本院合議庭裁定進
行簡式審判程序，判決如左：
    主  文
丙○○共同連續攜帶兇器竊盜，處有期徒刑捌月。緩刑貳年。
    事  實
一、丙○○與吳松洲（另由本院併案審理）共同基於意圖為自己不法所有之概括犯意
    ，連續(一)於九十三年二月二十日上午十時許，進入高雄縣鳥松鄉○○路二七巷二
    五號無人居住之空屋內，由吳松洲手持置於屋內他人所有，客觀上可供作兇器使
    用之鐵橇一把敲卸偷取鋁質門框、窗框各二十支，得手後並未離去，嗣於同日下
    午二時三十分許，為該屋管理人湯平照發現，報警前往處理，當場查獲丙○○，
    並於現場查扣鐵撬等工具，吳松洲則趁隙逃逸。(二)於九十三年二月二十八日上午
    十一時三十分許，二人進入高雄縣鳳山市○○○路一六七號已歇業多時之瑞豐證
    券股份有限公司內，於圍牆旁竊取鍋子一個、角鐵三支，得手後，將之變賣平分
    花用。復於同日下午五時三十分許，二人又一起前往上址，逾越該公司圍牆，由
    後門侵入該公司，竊取中央空調散熱葉片四組、座椅支架及燈座各一個，得手後
    未及離去旋為警發現，當場查獲。(三)丙○○又承前揭竊盜之概括犯意，於九十三
    年三月二十日中午十二時許，在高雄縣鳳山市○○路仙公廟旁，徒手竊取王韶華
    所有由謝敏使用之車號ＶＵＫ－二八三號輕型機車（車主於同年三月十一日上午
    十一時許，發現停放在高雄縣鳳山市○○○路二三巷五七號前之上開機車，遭不
    詳人士竊取），得手後供作交通工具之用。嗣於同年三月二十九日下午二時二十
    分許，騎乘該機車行經高雄縣鳳山市○○路與中正路口，為警當場查獲。
二、案經高雄縣警察局鳳山分局、仁武分局先後移送臺灣高雄地方法院檢察署檢察官
    偵查後聲請簡易判決處刑及移送併辦。
    理  由
一、本件原係檢察官聲請以簡易判決處刑之案件，經本院認為有刑事訴訟法第四百五
    十一條之一第四項但書第二款規定之情形，依同法第四百五十二條規定，應適用
    通常程序審判，先予敘明。
二、查本件被告所犯係死刑、無期徒刑、最輕本刑為三年以上有期徒刑以外之罪，且
    非高等法院管轄之第一審案件，因被告於行準備程序進行中，就被訴事實為有罪
    之陳述，爰由本院合議庭裁定由受命法官獨任進行簡式審判程序，亦此敘明。
三、右揭事實，業經被告丙○○於審理時坦白承認，且前揭三件失竊情節，亦分別經
    被害人湯平照、乙○○、謝敏於警詢時陳述在卷；另其中事實(二)所示犯罪事實，
    並經共犯吳松洲於警偵訊供述屬實，並有車輛失竊證明單、車輛竊盜資料個別查
    詢報表、贓物認領收據、保管單、領結各一份及現場查獲照片多紙附卷可稽，復
    有鐵撬一把扣案可為佐證，事證明確，被告犯行洵堪認定。
四、查扣案之鐵撬，質地堅硬，客觀上足以造成人體之危害，性質上屬兇器之一種。
    是核被告事實(一)所示持鐵橇行竊之犯行，係犯刑法第三百二十一條第一項第三款
    之攜帶兇器竊盜罪；事實(二)所示第二次竊盜犯行，係犯同法第三百二十一條第一
    項第二款之逾越牆垣竊盜罪；事實(二)所示第一次犯行及事實(三)所示犯行，均係犯
    同法第三百二十條第一項之竊盜罪。被告與吳松洲就事實(一)(二)所示三次竊盜犯行
    ，有犯意之聯絡及行為之分擔，為共同正犯。被告所為多次竊盜犯行，時間緊接
    ，所犯又係基本構成要件相同之罪名，顯係基於概括之犯意為之，為連續犯，應
    以情節較重之攜帶凶器竊盜罪一罪論處。審酌被告素行良好，有臺灣高等法院被
    告全國前案紀錄表在卷可查，平日以撿拾廢鐵變賣維生，因一時貪念，未及深思
    而觸犯刑章，而所竊取之物價值輕微，犯罪情節並非嚴重，犯後亦已坦承犯行，
    態度良好等情狀，從輕量處如主文所示之刑。又被告未曾受有期徒刑以上刑之宣
    告，有臺灣高等法院被告全國前案紀錄表在卷可稽，經此偵審及處刑之教訓後，
    應知警惕，當無再犯之虞，本院因認對其所宣告之刑，以暫不執行為適當，爰併
    予宣告緩刑二年，以勵自新。扣案之鐵橇一支雖為共犯吳松洲行竊之工具，但並
    無證據可以證明是被告或共犯吳松洲之物，故不予宣告沒收。至其餘查扣之物，
    與本案犯行無關，亦不予宣告沒收。
五、公訴意旨雖僅就事實(二)所示第二次犯行提起公訴，但事實欄所示其餘三次竊盜犯
    行，既經查明與起訴部分有連續犯之裁判上一罪關係，應為起訴效力所及，本院
    自應併予審理，合此敘明。
據上論斷，應依刑事訴訟法第二百七十三條之一第一項、第二百九十九條第一項前段
，刑法第二十八條、第五十六條、第三百二十一條第一項第三款、第七十四條第一款
，判決如主文。
本案經檢察官甲○○到庭執行職務。
中      華      民      國    九十三    年      六      月      八      日
                                        臺灣高雄地方法院刑事庭
                                            法  官  黃三友
如不服本判決，應於判決送達後十日內，向本院提出上訴狀。
右正本證明與原本無異。
                                            書記官  顏宗貝
中      華      民      國    九十三    年      六      月      八      日
附錄本判決論罪法條：
中華民國刑法第三百二十條
(普通竊盜罪、竊佔罪)
意圖為自己或第三人不法之所有，而竊取他人之動產者，為竊盜罪，處五
年以下有期徒刑、拘役或五百元以下罰金。
中華民國刑法第三百二十一條
犯竊盜罪而有左列情形之一者，處六月以上、五年以下有期徒刑：
一  於夜間侵入住宅或有人居住之建築物、船艦或隱匿其內而犯之者。
二  毀越門扇、牆垣或其他安全設備而犯之者。
三  攜帶兇器而犯之者。
四  結夥三人以上而犯之者。
五  乘火災、水災或其他災害之際而犯之者。
六  在車站或埠頭而犯之者。
前項之未遂犯罰之。
